【裁判字號】    90,交上訴,1330
【裁判日期】    901115
【裁判案由】    公共危險
【裁判全文】
臺灣高等法院臺南分院刑事判決            九十年度交上訴字第一三三號  Ａ
      上  訴  人
      即  被  告  乙  ○  ○
右上訴人因公共危險案件，不服臺灣嘉義地方法院九十年度交易字第一六九號中華民
國九十年八月三十日第一審判決（起訴案號：臺灣嘉義地方法院檢察署九十年度偵字
第一五一六號），提起上訴，本院判決如左：
      主      文
上訴駁回。
      事      實
一、乙○○前因犯搶奪案件，於民國（下同）七十五年間經臺灣嘉義地方法院判處有
    期徒刑十四年確定，於八十七年一月三十日執行完畢，竟仍不知悔改，於九十年
    二月十一日晚上六時三十五分許，駕駛車牌號碼３Ｋ─五九四六號自小客車，沿
    嘉義市○○路由東往西方向行駛，途經該路二段二０號前，惟依當時情況，應注
    意能注意而疏未注意前方行車狀況，由後追撞慢車道上由甲○○騎乘之車號ＰＩ
    Ｒ─七二五號重型機車，因而致甲○○受有頭部外傷併臉部裂傷及右腳裂傷等傷
    害（乙○○過失傷害犯行業經甲○○撤回告訴，另經檢察官為不起訴處分在案）
    。甲○○為乙○○撞倒在地受傷後，乙○○雖曾停車，而當時甲○○之同事吳鈺
    渼，亦騎乘機車在後，遂追至乙○○車旁，拍打其車窗，告知其已撞到甲○○，
    惟乙○○竟仍未下車察看，將甲○○送醫救治，反逕自駕車逃離肇事現場，嗣經
    吳鈺渼記下乙○○上開自小客車車號後，報警循線查獲上情。
二、案經嘉義市第二分局報請台灣嘉義地方法院檢察署檢察官偵查起訴。
      理      由
一、訊據上訴人即被告乙○○矢口否認有肇事逃逸之犯行，辯稱：證人吳鈺渼拍打其
    車窗告知其撞到人時，因其認為未撞到人，因此，才未下車處理，其係在回家後
    發現車保險桿有凹陷，才知道撞到人云云。然查：被告於偵查及原審調查時對其
    於右揭時、地由後撞及被害人甲○○所騎乘之上開機車後，曾停車察看，而當時
    證人吳鈺渼追至其自小客車旁，拍打車窗告知其撞到人，但其並未下車處理，即
    逕行駕車離去之事實已供承不諱，核與被害人甲○○指訴與證人吳鈺渼證述之情
    節相符，復有現場照片七張在卷可資佐。衡情被告既然已停車察看，且經人告知
    肇事，其焉有不知撞擊他人之理？顯見被告對其車禍肇事並非不知情，自不能僅
    因其個人主觀認為非其肇事，即認定被告對被害人甲○○因其肇事而受傷之事並
    不知情。而本件證人吳鈺渼既通知被告肇事之事實，而被告竟未下車察看，將被
    害人甲○○送醫救治，反隨即駕車離去，未報警處理，亦未留下姓名、聯絡方式
    ，足見被告係因車禍肇事致人受傷乃逃逸，至為灼然。而被害人甲○○因本件車
    禍受有頭部外傷併臉部裂傷及右腳裂傷等傷害，復有財團法人天主教聖馬爾定醫
    院乙種診斷證明書一份。是被告前開所辯，無非係卸責之詞，難以採信。本件事
    證明確，被告犯行洵堪認定。
二、核被告所為，係犯刑法第一百八十五條之四駕駛動力交通工具肇事，致人受傷而
    逃逸罪。又查被告前因犯搶奪案件，於七十五年間經本院判處有期徒刑十四年確
    定，於八十七年一月三十日執行完畢，此有臺灣嘉義地方法院檢察署刑案資料查
    註紀錄表、該署檢察官執行保護管束指揮書影本及臺灣高等法院被告全國前案紀
    錄表各一份在卷可按，其受有期徒刑之執行完畢，五年以內再犯本件有期徒刑以
    上之罪，為累犯，應依刑法第四十七規定，加重其刑。原審以被告罪證明確，因
    予適用刑法第一百八十五條之四、第四十七條，並審酌被告僅因其個人主觀之認
    定，即未理會證人吳鈺渼之通知，未留下處理與被害人發生之車禍，將受傷之被
    害人送醫，犯罪之目的、手段，其品性，生活狀況，被害人所受之傷勢非重，犯
    罪所生之危害非巨、犯罪未坦承犯行之態度及事後與被害人達成和解，賠償被害
    人之損害，有屏東縣東港鎮調解委員會調解書一份在卷足憑（見警卷第四頁）等
    一切情狀，量處被告有期徒刑七月。本院經核原判決認事用法，並無不合，量刑
    亦稱妥適。被告上訴意旨，猶執前詞，否認犯罪，為無理由。至於被告雖另指摘
    原判決量刑過重，然本罪最低法定刑為有期徒刑六月，被告又需依累犯加重其刑
    ，因而原審量處有期徒刑七月，乃最低度可量處之刑，自未過重，此部份上訴亦
    無理由，應予駁回。
據上論結，應依刑事訴訟法第三百六十八條，判決如主文。
本案經檢察官羅清溪到庭執行職務。
中    華    民    國      九十      年      十一      月      十五      日
                                  臺灣高等法院臺南分院刑事第四庭
                                      審判長法官  陳    義    仲
                                            法官  宋    明    蒼
                                            法官  蔡    崇    義
右正本證明與原本無異。
如不服本判決，應於判決送達後十日內向本院提出上訴狀，其未敘述理由者並應於提
出上訴狀後十日內向本院補提理由書（應附繕本)。
                                      法院書記官  李    育    儒
中    華    民    國      九十      年      十一      月      十九      日
附錄本案論罪科刑法條全文：
刑法第一百八十五條之四
駕駛動力交通工具肇事，致人死傷而逃逸者，處六月以上五年以下有期徒刑。


司法院資訊處製作；財團法人民間司法改革基金會備份。
